【裁判字號】    90,易,84
【裁判日期】    900219
【裁判案由】    毒品危害防制條例
【裁判全文】
臺灣高雄地方法院刑事判決                              九十年度易字第八四號
    公  訴  人  臺灣高雄地方法院檢察署檢察官
    被      告  乙○○
右列被告因違反毒品危害防制條例案件，經檢察官提起公訴（八十九年度毐偵字第六
四九九號），本院判決如左：
    主  文
乙○○持有第二級毒品，處拘役貳拾伍日；如易科罰金，以參佰元折算壹日。
第二級毒品安非他命貳小包(驗後毛重共零點參肆公克)沒收銷燬。
    事  實
一、乙○○前曾於民國八十二年間，因違反麻醉藥品管理條例案件，經判處有期徒刑
    二月確定，並於八十二年六月九日執行完畢（不構成累犯）。明知安非他命屬毐
    品危害防制條例第二條第二項第二款之第二級毐品，因具成癮性、濫用性及對社
    會危害性，故不得製造、運輸、販賣、意圖販賣而持有、轉讓、施用或持有；詎
    乙○○竟於八十九年九月二十二日十二時三十分許，在不詳地點，將其持有之第
    二級毒品安非他命二小包（驗前毛重０點三九公克，驗後毛重０點三四公克）藏
    放於其褲子前袋中，嗣於上開時間為警在高雄縣阿蓮鄉○○路三五一號前查獲，
    並扣得第二級毒品安非他命二小包。
二、案經高雄縣警察局湖內分局移請臺灣高雄地方法院檢察署檢察官偵查起訴。
    理  由
一、訊據被告矢口否認有何上開犯行，辯稱扣案之安非他命並非伊所有，係甲○○藉
    詞向伊借錢時，放置於伊褲袋中，伊並不知情云云；惟查扣案之安非他命係自被
    告褲袋中查獲一節，迭據被告於警、偵訊、本院審理時自白不諱，而褲袋極為貼
    近人體，若扣案之安非他命果係甲○○所放置，被告豈有無故任人將物品置放在
    口袋中而不自知之理，且甲○○於警訊時亦否認有將毐品放置被告褲袋中之行止
    ，並指稱被告有拿安非他命給渠看等語，是被告辯稱扣案之物非其所有一節不足
    採信；又扣案之晶體經送鑑定結果，確係甲基安非他命，此有高雄醫學大學附設
    中和紀念醫院檢驗報告單附卷可稽，是被告持有安非他命之犯行堪以認定。
二、核被告所為，係犯毒品危害防制條例第十一條第二項之罪。爰審酌被告犯後否認
    犯行，扣案之物數量不多、態度尚佳等一切情狀，量處如主文所示之刑，並諭知
    易科罰金之折算標準。扣案之安非他命二小包（驗後毛重○‧三四公克），係第
    二級毐品，不問屬於犯人與否均應沒收銷燬，爰依同條例第十八條第一項前段之
    規定，宣告沒收併銷燬之。
據上論斷，應依刑事訴訟法第二百九十九條第一項前段，毒品危害防制條例第十一條
第二項、第十八條第一項，刑法第十一條、第四十一條、罰金罰鍰提高標準條例第二
條，判決如主文。
本案經檢察官王朝震到庭執行職務
中      華      民      國    九十      年      二      月     十九     日
                                    台灣高雄地方法院刑事第三庭
                                        法  官  李  淑  惠
右正本證明與原本無異。
如不服本判決，應於判決送達後十日內，向本院提出上訴狀。
                                        書記官  馮  欽  鳳
中    華    民    國      九十      年      二      月      十九      日


司法院資訊處製作；財團法人民間司法改革基金會備份。
